【裁判字號】    92,小上,41
【裁判日期】    921031
【裁判案由】    清償消費款
【裁判全文】
臺灣臺南地方法院民事裁定  九十二年度小上字第四一號
    上  訴  人  丙○○
                甲○○
    被上訴人    美商花旗銀行股份有限公司
                        設美國.
    法定代理人  乙○○  住台北市○○○路○段二號十樓
                        （送達代收人  邱薇安 台北市○○○路○段二號十樓）
右當事人間請求清償信用卡消費款事件，上訴人對於中華民國九十二年九月二日本院
新市簡易庭九十二年度新小字第五六一號第一審判決提起上訴，本院裁定如左：
    主      文
上訴駁回。
第二審訴訟費用由上訴人負擔。
    理      由
一、按對於小額程序之第一審裁判之上訴，非以其違背法令為理由，不得為之，民事
    訴訟法第四百三十六條之二十四第二項定有明文。所謂判決違背法令係指判決不
    適用法規或適用不當者而言。且依同法第四百三十六條之二十五規定，上訴狀應
    記載上訴理由，並表明原判決所違背之法令及其具體內容，以及依訴訟資料可認
    為原判決有違背法令之具體事實，上訴狀或理由書如未依此項方法表明者，即難
    認為已對小額訴訟第一審判決之違背法令有具體之指摘，又上訴理由如僅引用原
    審判決時之攻擊防禦方法作為上訴理由，應認為未對原審判決有何具體之指摘，
    不得謂已合法表明上訴理由，其上訴均難認為合法。
二、本件上訴人係對於小額訴訟之第一審判決提起上訴，經查上訴人所提之上訴理由
    狀所載仍一再指陳：上訴人甲○○平日消費多在新台幣一、二千元上下，並未有
    鉅額消費之習慣，此有上訴人甲○○的消費明細可證。被上訴人在收到突然有系
    爭三筆鉅額消費款之訊息時，竟疏未打電話向上訴人甲○○確認，作法可議，依
    民法第二百十七條規定，損害之發生或擴大，被害人有過失時，法院可減輕或免
    除責任。系爭三筆信用卡消費款迄今已逾三年餘，被上訴人才起訴主張，致簽單
    正本早因罹於時效而銷毀，無法調閱鑑定筆跡，錄影帶亦早已銷毀，無法查證是
    何人刷卡，對此證據之滅失，被上訴人應負最大責任。特約商店應查明持卡人身
    分、信用卡真偽，盜刷帳款，責任在特約商店，非上訴人等語。核其前開上訴理
    由，並未指明原審判決所違反之法令條項或其內容，並依訴訟資料有何判決違背
    法令之具體事實，參諸前開說明，自不得謂已合法表明上訴理由。從而，本件上
    訴，顯難認為合法，應予駁回。
三、依民事訴訟法第四百三十六條之三十二第二項、第四百四十四條第一項前段、第
    九十五條、第七十八條、第八十五條第一項前段，裁定如主文。
中      華      民      國    九十二    年      十      月    三十一    日
                              臺灣臺南地方法院民事第二庭
~B審判長法官  蔡美美
~B法      官  洪碧雀
~B法      官  李銘洲
右為正本係照原本作成。
本件不得抗告。
中      華      民      國    九十二    年      十一      月    三    日
~B法院書記官  陳美虹


司法院資訊處製作；財團法人民間司法改革基金會備份。
